【裁判字號】    98,事聲,57
【裁判日期】    980915
【裁判案由】    確定訴訟費用額聲明異議
【裁判全文】
臺灣臺中地方法院民事裁定              98年度事聲字第57號
聲  明  人  丙○○
            甲○○
            己○○
            乙○○
            丁○○
相  對  人  台灣省台中農田水利會
法定代理人  戊○○
上列當事人間聲請確定訴訟費用額事件，聲明人對於本院司法事
務官民國98年8月19日所為之98年度司聲字第1348號裁定聲明異
議，本院裁定如下：
    主  文
異議駁回。
    理  由
一、按訴訟費用，由敗訴之當事人負擔，民事訴訟法第78條定有
    明文。又法院未於訴訟費用之裁判確定其費用額者，第一審
    受訴法院於該裁判有執行力後，應依聲請以裁定確定之。依
    第1項確定之訴訟費用額，應於裁定送達之翌日起，加給按
    法定利率計算之利息，民事訴訟法第91條亦有規定。所謂「
    以裁定確定之」，係指法院已為訴訟費用之裁判，僅未確定
    其費用額而言，即訴訟費用之裁判中未確定其費用額之情形
    。是確定訴訟費用之裁定，僅在確定敗訴之當事人應負擔之
    訴訟費用數額，並非就權利存在與否為確定，其償還義務如
    何，應從命負擔訴訟費用之裁判定之。因此，當事人在該程
    序中，自僅得就各個費用項目是否為法律上之訴訟費用、數
    額之計算有無錯誤加以爭執。次按，當事人對於司法事務官
    處理事件所為之終局處分，得於處分送達後10日之不變期間
    內，以書狀向司法事務官提出異議。司法事務官認前項異議
    有理由時，應另為適當之處分；認異議為無理由者，應送請
    法院裁定之。法院認第1項之異議為有理由時，應為適當之
    裁定；認異議為無理由者，應以裁定駁回之。前項裁定，應
    敘明理由，並送達於當事人，民事訴訟法第240條之4定有明
    文。
二、本件異議意旨略以：原裁定確定聲明人應賠償相對人之訴訟
    費用金額過高，請鈞院考量該金額過高，已造成聲明人之經
    濟壓力，並酌定一較低金額，或請相對人與聲明人協商，希
    望可以協商出大家比較可以接受的金額，為此聲明異議等語
    。
三、經查，聲明人與相對人間請求拆屋還地事件，經本院以97年
    度重訴字第273號判決相對人勝訴，訴訟費用由聲明人丙○
    ○負擔5%，聲明人甲○○負擔18%，聲明人己○○負擔73%，
    聲明人乙○○負擔3%，聲明人丁○○負擔1%確定在案。聲明
    異議意旨雖主張原裁定確定聲明人應賠償相對人之訴訟費用
    金額過高等語。惟查，本件確定訴訟費用之裁定，僅在確定
    聲明人所應負擔之前開本案訴訟費用之金額，是當事人在此
    確定訴訟費用額程序僅得就各費用項目、數額有無錯誤加以
    爭執。而原審於裁定前，曾將相對人所提出之費用計算書寄
    發予聲明人，聲明人並未對該費用計算書提出爭執，且於本
    件聲明異議亦未指摘原裁定認定之各費用項目、數額有何錯
    誤之情形，則原裁定據以計算確定訴訟費用額，即無違誤。
    聲明異議意旨指摘原裁定不當，求予廢棄，為無理由，應予
    駁回。
四、依民事訴訟法第240條之4第3項，裁定如主文。
中    華    民    國    98    年    9     月    15    日
                  民事第三庭    法  官  許秀芬
以上正本證明與原本無異。
如不服本裁定應於送達後10日內向本院提出抗告狀（須附繕本）
，並繳納新臺幣1,000元之裁判費。
中    華    民    國    98    年    9     月    15    日
                                書記官


司法院資訊處製作；財團法人民間司法改革基金會備份。
